



311-549-8487



juanestebanrendontorres2005@gmail.

Idiomas

Español

Alto.

Inglés:

Basico.

Educación

Titulo Bachiller

Institucion Educativa La Trinidad | Diciembre 2022

Tecnico Auxiliar en Desarrollo de software

Cesde | Febrero 2022 - Diciembre 2023

Juan Rendón

DESARROLLADOR DE SOFTWARE

Sobre mí

Soy una persona autónoma, creativa y joven, con una gran disposición para embarcarme en nuevos proyectos y experiencias. Mi sentido de pertenencia, tanto laboral como profesional, es excepcional. Sobresalgo en el trabajo en equipo, siendo hábil para aceptar opiniones y críticas, al mismo tiempo que aporto constantemente con nuevas ideas.

Experiencia laboral

Aprendiz

CHOUCAIR TESTING S.A. | Junio 2023 - Diciembre 2023

- Experiencia en la creación de interfaces para aplicaciones internas utilizando react y librerías de Css como material IU
- Mantenimiento y actualización de aplicaciones de código abierto.
- Colaboración integral con backend y modelo de base de datos.
- Experiencia en despliegue de aplicaciones.
- Aplicación de Scrum y metodologías ágiles.
- Conocimientos básicos de Docker

Auxiliar de Tecnología

SERVIREENCAUCHE de Colombia | Enero 2024 - Actualmente

- Automatización de Inventario:
- Desarrollé un sistema de inventario personalizado utilizando macros en Excel.
- Automatización de procesos de seguimiento y gestión de inventario.
- Desarrollo Web:
- Creación de páginas web utilizando Astro.
- Desarrollo de landing pages para marcas manejadas por la empresa.
- E-commerce:
- Aprendí y utilicé WordPress para crear y mantener tiendas en línea.
- Desarrollo de sitios de e-commerce en WordPress, implementando temas personalizados y plugins.
- Landing Pages:
- Desarrollo y diseño de landing pages efectivas que destacan los productos y servicios de la empresa.

Lenguajes y herramientas

- HTML, CSS y Javascript
- SQL y SQL Server
- Node JS
- React
- GIT
- WordPress
- Astro
- Visual Studio y Visual Studio Code